臺北高等行政法院判決
　　　　　　　　　　　　　　　　　　 94年度訴字第02092號
　　　　　　　　　　　　　　　.
原　　　告　聯中誠有限公司
代　表　人　甲○○（董事）
訴訟代理人　林慶苗律師（兼送達代收人）
　　　　　　李盛賢律師
輔助參加人　桃園縣政府
代　表　人　丙○○（縣長）
訴訟代理人　黃運湘律師
　　　　　　張少騰律師（兼送達代收人）
　　　　　　金玉瑩律師
被　　　告　行政院公共工程委員會
代　表　人　吳澤成（主任委員）
訴訟代理人　寅○○
　　　　　　卯○○
參　加　人　嘟嘟國際股份有限公司
代　表　人　乙○○（董事長）
訴訟代理人　崔駿武律師
上列當事人間因促進民間參與公共建設法事件，原告不服行政院
公共工程委員會中華民國94年4月29日促0000000號申訴審議判斷
，提起行政訴訟；經本院裁定命桃園縣政府輔助原告參加訴訟，
另命嘟嘟國際股份有限公司獨立參加訴訟。本院判決如下：
    主  文
原告之訴駁回。
訴訟費用由原告負擔。
　　事  實
緣原告與參加人嘟嘟國際股份有限公司皆參與輔助參加人桃園縣
政府依據促進民間參與公共建設法辦理之「徵求民間機構參與興
建暨營運桃園縣政府府前地下停車場改建工程案」，經甄審委員
會（下稱甄審會）評定原告為最優申請人，參加人為次優申請人
。參加人以原告所提出之投資計畫書有多處抄襲其著作內容之情
形，向輔助參加人提出異議，請求撤銷評定結果，而由參加人遞
補為最優申請人，經輔助參加人於民國（下同）93年1月6日以府
交停字第0920298814號函復表示甄審會之評定尚無任何違法或不
當情事。參加人不服，向被告提出申訴，經被告以94年4月29日
促0000000號促進民間參與公共建設申訴審議判斷書，將原異議
處理結果撤銷。原告不服，遂向本院提起行政訴訟。茲摘敘兩造
、輔助參加人及參加人訴辯意旨如次：
甲、原告方面：
壹、聲明：求為判決
一、被告94年4月29日促0000000號申訴審議判斷，應予撤銷。
二、訴訟費用由被告負擔。
貳、陳述：
一、參加人前依促進民間參與公共建設法第46條規定，向輔助參
    加人提出申請時，於甄審會明白表示：「如無法於審核委員
    會所同意之議約時程完成議約時，同意放棄本案智慧財產權
    之對價」等語，嗣參加人既無法完成議約，已不得主張智慧
    財產權之對價，故甄審會於智慧財產權對價之處理程序上自
    無須再次通知澄清，原審議判斷未予釐清，顯有違誤：
１、本案原係參加人依促進民間參與公共工程建設法第46條規定
    ，自行規劃申請參與公共工程建設，經輔助參加人92年8月
    12日第3次審核委員會決議評選為「附條件最優申請人」，
    並請參加人於92年8月19日前完成修正並送輔助參加人辦理
    ；其中所附第3項條件為：「如民間申請人無法於審核委員
    會所同意之議約時程完成議約時，民間申請人同意放棄本案
    智慧財產權之對價。」，輔助參加人附加該條件之目的，係
    預慮如參加人未依限與輔助參加人議約，輔助參加人基於公
    共利益考量得以使用參加人（民間申請人）提出之相關文件
    及資訊，依促進民間參與公共工程建設法第46條第3項規定
    ，將該計畫依同法第42條規定公告徵求民間投資，或由政府
    自行興建、營運，招標機關或其所徵求之民間廠商均得使用
    上開文件及資訊，不必支付對價，俾免公共建設推展之時程
    延誤，造成對公益重大不利，該條件並由黃聰達代表參加人
    答覆同意，足見甄審會核定參加人為本案附條件最優申請人
    ，其中條件之一，即為參加人如無法完成議約，則同意放棄
    智慧財產權對價，故甄審會就已無爭議事項，自無命當事人
    再行澄清必要，原審議判斷未察，顯有違誤。
２、按甄審會委員就有無侵權事項提出質疑時，程序上應依民間
    參與公共建設甄審委員會組織及評審辦法第16條規定，將不
    同意見書載入會議記錄或將意見書附於會議記錄表示意見。
    惟參照該次會議記錄，當次甄審會並無委員就該事項有不同
    意見，足見當日甄審會委員就有無侵權之疑慮並無異議，亦
    未列入議程，故甄審會作成原告為最優申請人之評決，係依
    法定程序辦理，應屬允當，原審議判斷未詳加斟酌認定，遽
    為不利原告之處分，其所為判斷顯有違誤。
３、原告參與本案招標所提出之文件，係源自輔助參加人依法在
    網站公告之資訊，上開公告資訊並未載明智慧財產權歸屬於
    參加人，原告實無侵害其智慧財產權之認識與意思。而輔助
    參加人依政府採購法第27條規定，應將招標公告刊登於政府
    採購公報，並公開於資訊網路，故由輔助參加人架設之資訊
    網路取得招標案相關計畫及資訊，俾參與投標，屬正當行為
    ，絕非侵害他人著作權之行為（著作權法第50條規定參照）
    ，是原告對輔助參加人依法公告之資訊應有正當合理之信賴
    利益（行政程序法第8條規定參照），自無構成侵害著作權
    情事。
４、審議判斷所稱參加人爭執侵害著作權之比對項目第30、31、
    36項，原告已指出第30項資料係依據輔助參加人「府前地下
    停車場ROT案公開項目公告」公開資訊，由原告聘請專業人
    員所撰寫，參考招商文件之6.2.5財務計畫公開項目A38頁之
    停車場基本收入項目加以規劃撰寫；另比對項目第31項，係
    依輔助參加人「府前地下停車場ROT案公開項目公告」，由
    原告聘請專業人員撰寫，參考公開項目第38頁、第39頁招商
    文件之6.2.5財務計畫，及原有預估停車場收入，並以計算
    方式加以編輯撰寫；又比對項目第36項，係依公開資訊，由
    原告聘請專業人員，依據廠商報價核算編製，故審議判斷對
    原告上開主張漏未調查斟酌，殊嫌率斷。
５、原告於參加人向被告提出申訴時，曾就參加人所提40項「侵
    害著作權之部分比對項目」，與原告之「投資執行計畫書」
    作一比對，可證明原告之投資執行計畫書引用之資料均有其
    出處，並非抄襲參加人之資料。
二、原告查悉參加人提出之計畫書內容，係抄襲輔助參加人委請
    國立中央大學土木工程學系及王天行建築師事務所設計規劃
    之資料，並非其原始創作，自不符智慧財產權之原創性要件
    ，參加人所提出之計畫書內容既係抄襲他人資料而來，非其
    自行撰寫之著作物，原告何來不法侵害參加人之智慧財產權
    情事。況參加人所主張智慧財產權受到侵害之事實，所涉者
    乃私權爭執，理應循民事救濟管道救濟，且著作權侵害之私
    權紛爭，其事實釐清及責任歸屬，涉及專業判斷，屬民事法
    院審查權限範疇，尚非職司甄審職務單位所得加以審究認定
    ，故於未經民事法院判定侵權確定前，基於信賴保護原則及
    公益優先原則，並考量原告投入巨額人力、資金營運之事實
    ，原異議處理結果駁回參加人之異議，應屬允洽，申訴審議
    判斷顯屬違誤。
三、按民間參與公共建設甄審委員會組織及評審辦法第14條第2
    項規定，甄審會如對申請人所提出之計畫書及文件發生疑義
    ，「得通知」申請人限期澄清，由法條規定「得通知」一語
    可知是否通知申請人限期澄清，甄審會依法有自由裁量權，
    倘甄審會依其他證據評審可作成決議，而不通知申請人澄清
    時，亦屬行政裁量權之行使，尚難指為違法。本件審議判斷
    稱：「系爭甄審委員會於92年12月5日進行審查時，有委員
    就上述情事提出質疑，但甄審委員會並未針對上述疑義，依
    本法第14條第2項規定，通知申請人澄清，或為其他具體之
    處理，即評決聯中誠公司為最優申請人，程序上難謂非屬速
    斷。」云云，認為甄審會依上開規定，應有通知申請人澄清
    之義務，將「得通知」誤為「應通知」，殊屬違誤。
四、依輔助參加人所提93年12月5日甄審會錄音檔A003譯文記載
    ，委員三提問質疑3家廠商資料一樣，停車率請說明之部分
    ，係針對參加人計畫簡報後所提出之詢問，並非針對原告之
    計畫書及文件提出質疑，甄審會自勿庸依上開規定通知原告
    限期澄清，此觀諸上開錄音檔譯文之記載甚明。被告失察，
    誤認甄審會係對原告提出文件質疑，因而指摘甄審會未針對
    上述疑義依上開規定通知原告澄清云云，其認定事實洵屬錯
    誤。
五、況依上開錄音檔記載，原告係先於參加人作計畫簡報，原告
    簡報時委員雖有質詢其他事項，惟並未質疑停車率相同問題
    。嗣參加人作簡報後，委員方提出前述停車率相同問題，請
    參加人說明，參加人說明後，甄審會召集人己○○就子○○
    委員之質疑，是否有立即加以處理？本院曾於95年11月29日
    通知7位當時之甄審會委員作證，證人己○○證稱：「子○
    ○委員評審過程中有表示投資計畫書的數據好像跟另外一家
    廠商有雷同的情形，另一位庚○○委員則表示，如果涉及智
    慧財產權之爭執，屬於私權爭執，應由廠商自行循司法途徑
    解決，不在本件評審範圍，我就問子○○委員有無意見，他
    表示沒有異議，我又再徵詢其他委員有無意見，他們表示沒
    有意見，我們才進行評選。」、「我當初擔任甄審委員會主
    席，針對每一個委員所提的問題，都會加以處理，子○○委
    員當初針對投資計畫書涉及抄襲疑義部分，確實有提出質疑
    ，當時有其他委員表示此涉及相關智慧財產權部分，屬私權
    爭議，應由廠商自行循司法途徑解決，我有再徵詢黃委員有
    無異議，其表示無異議後，再徵詢其他委員有無其他意見，
    委員均無異議，最後才進行評分。」、「另今日子○○委員
    到庭所提相關法令規定，在92年12月5日甄審委員會時並未
    見提出。」；庚○○證稱：「會議當天有一名黃姓委員質疑
    有廠商資料內容幾乎完全相同，涉及抄襲，後來嘟嘟公司表
    示資料是他們自己做調查而來的，．．主席在評分之前有問
    委員還有沒有什麼問題，也對黃委員所提涉及抄襲疑義部分
    詢問有無其他意見，委員就此問題提出看法，我印象中，我
    本人有表示如果涉及抄襲，事屬私權爭議，應該與本件評審
    無關，．．，後來沒有委員再表示其他意見，就開始評分，
    當天所有出席委員都有進行評分。」；辛○○證稱：「我印
    象中當天有委員（我忘記哪一位委員了）表示有涉及侵權的
    問題，主席當下馬上詢問其他在場委員有無意見，當時並無
    其他委員表示具體的意見，主席最後裁示應交由司法機關來
    處理，由廠商自行解決。」；壬○○證稱「印象中好像有委
    員提到廠商投資計畫書有雷同的樣子，當時主席在評分前也
    有加以處理．．」；子○○證稱：「我只記得當初我有針對
    智慧財產權疑義的部分，提出質疑，廠商也有回答，後續的
    處理也都是主席在處理，後來好像就進行評分了．．」、「
    我只記得針對廠商所提投資計畫書重要交通數據有雷同情事
    ，確實有對廠商提問，廠商也有回答．．」等語，可知不論
    召集人己○○或其他委員庚○○、辛○○、子○○均就甄審
    過程證述詳實，並非子○○委員提出質疑，召集人置之不理
    。況被告訴訟代理人亦曾當庭陳述，民間參與公共建設甄審
    委員會組織及評審辦法第14條規定之澄清義務，不以書面為
    必要，從而，證人子○○於本院作證時表示，伊確實有對廠
    商提問，廠商也有回答等情，足證子○○亦當場要求參加人
    提出澄清，被告未及審酌上述多位證人之證詞，其所為審議
    判斷認甄審會評決前針對上述疑義並未為任何處理云云，洵
    屬違誤。
六、依本院95年9月27日準備筆錄第2、3頁所載，證人戊○○亦
    到院作證表示，針對子○○委員質疑投資計畫書涉有抄襲疑
    義部分，甄審會主席己○○在甄審會委員評分前確已加以處
    理，其處理之方式係詢問與會委員對子○○委員所質疑部分
    有無意見，僅其中一名委員表示此係雙方私權爭執，應由司
    法機關處理，並非甄審會權限，其他委員則未表意見，隨即
    進行評分，此與證人己○○、庚○○等人於95年11月29日所
    為證詞內容相符，益證甄審會主席己○○確曾針對子○○委
    員所提質疑，詢問在場其他委員有無意見，已作適當之處理
    ，並非置之不理，審議判斷竟認甄審會評決前針對上述疑義
    並未為任何處理云云，顯與實情不符。
七、綜上所述，原審議判斷認定事實、採證及適用法規顯然違誤
    ，原告雖非該申訴事件當事人，但被告所為審議判斷已侵害
    原告之合法權益，原告自屬該事件之利害關係人，得依行政
    訴訟法第4條第1項、第3項及民間參與公共建設申請及審核
    程序爭議處理規則第30條規定，提起本件訴訟。
乙、輔助參加人桃園縣政府之陳述：
一、茲就參加人是否享有著作權之爭議，說明如下：
１、輔助參加人92年8月16日府交停字第0920480377號函就第3次
    審核委員會所為之決議內容第3點載有「如民間申請人無法
    於審核委員會所同意之議約時程內完成議約時，民間申請人
    同意放棄本案智慧財產權之對價」，並於該函說明三載明：
    「．．如該等條件嗣後無法成就時，審核委員會有權撤銷貴
    公司之最優申請人資格」，參加人於審核會議中，對該決議
    條件明確知悉，並曾為同意之意思表示，此有會議紀錄錄音
    可稽，故事實上，參加人就其所提出之申請資料，業已放棄
    智慧財產權之對價，輔助參加人有權使用該智慧財產權。
２、如參加人認為輔助參加人於92年10月28日辦理該計畫所公告
    之參考資料有侵害其於92年3月間依促進民間參與公共建設
    法第46條規定自行提出申請案時提出資料之著作權，即應依
    92年10月28日公告之申請須知，提出異議，而非待該計畫已
    評選出最優申請人及次優申請人後，方始主張其享有著作權
    ，故輔助參加人有權使用該智慧財產權。
二、本案甄審會已就侵害著作權爭議進行適當之處理：
１、民間參與公共建設甄審委員會組織及評審辦法第14條規定，
    申請案件之評審，係由該計畫之甄審會為之，上開規定指明
    甄審會得就申請人申請文件之疑義，請求申請人澄清，而在
    實務運作上，澄清方式除得以發文方式為之外，不限於書面
    方式，亦得藉由申請人簡報之機會，當面請求申請人說明，
    使委員得據以評選出最優申請人及次優申請人。就此，被告
    訴訟代理人亦當庭陳述，澄清方式不以書面為必要。如提出
    疑義之委員對該疑義已透過討論確認不再有疑義，亦應認定
    甄審會之處理符合上開規定。本件甄審過程中，確已有委員
    詢問相關問題，經討論後，該委員亦不再有疑義，從而進行
    評審，即不得謂甄審會並無任何處置。
２、由民間參與公共建設甄審委員會組織及評審辦法第3條第2項
    規定：「甄審會之任務如下：二、申請案件之綜合評審。」
    ，可知綜合評審之工作，係由甄審會為之，而非由主辦機關
    為之。另同辦法第14條第2項規定，可知對於申請人所提送
    之投資計畫書及相關文件是否有疑義，係由甄審會以過半數
    方式表決決定是否通知申請人限期澄清，或得於申請人進行
    評審時，當面要求申請人澄清，主辦機關無權要求申請人澄
    清。
３、本件甄審過程中，子○○委員提出3家廠商間有侵害著作權
    情事之疑慮後，經與會全體委員討論後認定此爭議並無停止
    評分或再另行命各申請人澄清之必要，而於全體委員均同意
    無須另外處理著作權爭議及其他委員提問問題之情形下進行
    評分，並選出最優申請人及次優申請人，則若有委員仍對該
    疑義之決定或處理方式有不同意見者，即應依民間參與公共
    建設甄審委員會組織及評審辦法第16條規定，將不同意見書
    載入會議記錄或將意見書附於會議記錄以示其意見。本件甄
    審會會議記錄中，並無任何委員就該問題處理方式之決議及
    評選有不同意見，顯示當日委員就是否侵權之疑慮已為處理
    ，甄審會最終作成原告為最優申請人之評決，乃基於全面性
    審查所得之評審結果。
４、本件甄審程序中，於子○○委員提出該項疑義後，甄審會議
    主席即輔助參加人之副縣長己○○即向全體委員詢問意見，
    其中庚○○委員及工作人員表示著作權爭議屬私權爭議，應
    由各申請人自行依司法程序救濟，不影響本案之甄審。而此
    意見亦獲全體委員之同意，且提出是項疑義之子○○委員對
    主席詢問有無其他意見時，亦未針對此爭議之處理方式表示
    再有其他意見，從而，本案全體甄審委員（含子○○委員）
    即續行完成3家廠商評分工作。
５、本案雖有子○○委員提出疑義，惟該疑義業經當日與會委員
    進行討論，並經主席詢問全體委員意見，而提出疑義之子○
    ○委員亦認疑義已獲澄清，無任何其他意見，且無任何委員
    提出暫停甄審程序之要求或請求記錄人員紀錄不同意見，自
    可認定甄審會已就此問題為處理，對每位評分之委員而言，
    是項爭議已無疑義且無要求各申請人再為澄清之必要。從而
    ，甄審會得依各申請人於甄審程序中之答覆，進行全盤性之
    審酌，並作成最終評決。甄審會對此項著作權爭議確實已為
    適當之處置，且已無任何疑義須待澄清，被告認為甄審會對
    於上述爭議，未為任何處置，亦未說明為何不予處置云云，
    顯非事實，故甄審會之決議，並無違法裁量情形，亦無違反
    公平公正原則。
三、輔助參加人無法定義務及能力進行著作權侵害之調查：
１、本件智慧財產權爭議，應循民、刑事救濟管道為是，而非由
    行政機關加以判斷。亦即，參加人認其所有之智慧財產權遭
    其他民間申請廠商剽竊，且其營業秘密亦遭受侵害，並主張
    原告之投資計畫書引述內容與參加人之投資計畫書多處雷同
    。然智慧財產權侵害之判定，尚難依形式之審查而逕為侵權
    之認定，仍須探究其他實質之侵權內涵以為判斷，而其事實
    釐清及責任歸屬，屬法院司法審查權限範疇，非輔助參加人
    權責範圍，且本案是否涉及參加人之智慧財產權或商業機密
    遭侵害，除應由司法機關判斷外，亦涉及專業判斷，輔助參
    加人尚無就智慧財產權或商業機密判斷之專業能力，自無從
    就此事實逕先調查之可能。故輔助參加人之異議處理決定，
    應屬適當合法，並無審議判斷所稱有不符公平、公正原則之
    處。
２、退步言，縱認輔助參加人有義務於通知各申請人澄清後，始
    得作成異議決定，則輔助參加人實際通知各申請人澄清後，
    仍無能力進一步判斷，仍將要求參加人自循司法途徑救濟後
    ，再依該救濟結果處置，而輔助參加人為異議決定時，有無
    通知各申請人澄清，對於異議結果之作成，並無影響，故輔
    助參加人93年1月6日府交停字第0920298814號函即支持本案
    甄審會之決定，作成參加人儘速依法向司法機關主張權利之
    異議決定，以利本件爭議之解決。
３、參加人是否享有著作權及其享有之著作權有無被侵害之爭議
    ，本非輔助參加人依職權所得認定，輔助參加人之處理，確
    為唯一之處理方式，且係就參加人與原告間之爭議事項為適
    當之處理，並無裁量瑕疵之情形，亦無違公平公正原則。
四、參加人應循私法途徑處理著作權遭侵害之爭議：
１、參加人應自行向原告提起相關民、刑事訴訟，不得於本案爭
    執智慧財產權受侵害。蓋本案之主辦機關輔助參加人係委託
    轄下交通局執行，實際上並無能力及權限判斷各申請人有無
    侵害智慧財產權之情形。且本件事涉參加人與侵害著作權人
    之私權爭執，非主辦機關權責所在，無從就此事實逕先調查
    之可能，故主辦機關於異議決定內告知參加人應以司法途徑
    處理，即無違法裁量。又參加人迄今仍未對原告提起相關民
    刑事訴訟，僅一再空言指摘主辦機關辦理本案違反法令云云
    ，尚待斟酌。
２、本案甄審會委員於本院95年11月29日庭訊均證稱，當日甄審
    會議主席確有詢問全體委員有無意見後，始進行評分，則對
    於子○○委員所提智慧財產權侵權疑慮，即獲全體委員同意
    甄審會不處理智慧財產權侵權疑慮，並同意續行評選，因此
    當日主席之詢問，實係對申請人規劃書有無侵害智慧財產權
    之爭議，已為適當之處理。
３、本案甄審會中，雖有子○○委員提問智慧財產權侵權爭議，
    惟依現行有效之促參法相關法令，並無任何法規規定甄審會
    應暫停評審，待重新詢問過每一位申請人後，始續行評審。
    且甄審會全體委員亦無人要求或提案本案應暫停甄審，並待
    主辦機關進一步命各申請人澄清後，始續行評審。是以，當
    日甄審會主席既已詢問每位委員對於智慧財產權侵權爭議有
    無意見，始續行辦理評分，實已對該爭議為適當之處理。
４、按主辦機關審核民間自行規劃申請參與公共建設案件注意事
    項第14條規定：「民間申請人依促參法第46條規定所提之相
    關文件，經協商改由政府公開辦理徵求其他民間投資人時，
    其智慧財產權依相關法規辦理；智慧財產權對價之負擔，應
    於公開徵求其他民間投資人時一併公告。」，該規定係規範
    依促進民間參與公共建設法第46條辦理之案件，主辦機關於
    經協商改由政府公開辦理徵求其他民間投資人時，應一併將
    智慧財產權對價之負擔公告。惟本案之辦理，雖係由參加人
    於92年3月間，依促進民間參與公共建設法第46條規定，以
    「自行規劃申請參與興建暨營運桃園縣府前地下停車場改建
    工程案」名義提出，但因該案權利金等相關條件無法與主辦
    機關達成共識，業經該案之審核委員會認定參加人為不合格
    申請人，喪失議約資格。從而，主辦機關與參加人並未就其
    自提案件協商改由政府公開辦理徵求其他民間投資人，故本
    案之辦理係主辦機關依促進民間參與公共建設法第42條規定
    公告辦理，上開注意事項第14條規定並不適用於本案。
五、本案主辦機關對於參加人提出之異議，已為適當之處理：
１、按申請案件之評審，係由該計畫之甄審會為之，且甄審會得
    就申請人申請文件之疑義，請求申請人澄清，澄清之方式除
    得以發文方式為之外，不限於書面之方式，亦得藉由申請人
    簡報之機會，當面請求申請人說明。本件甄審過程中，確已
    有委員詢問過相關問題，經討論後，該委員亦不再有疑義，
    從而進行評審，即不得謂甄審會並無任何處置。
２、承上所述，縱輔助參加人另行通知各家申請人澄清，惟輔助
    參加人仍無能力針對參加人是否侵害原告之著作權？或原告
    是否侵害參加人之著作權？抑或兩家公司共同侵害第三人之
    著作權？作成判斷及認定。是輔助參加人以93年1月6日府交
    停字第0920298814號函支持本案甄審會之決定，作成參加人
    儘速依法向司法機關主張權利之異議決定，確實為唯一方式
    ，並不違反公平公正原則，且已就參加人與原告間之爭議為
    適當之處理。
３、甄審會之目的在於選出最優申請人及次優申請人，甄審會之
    評選結果雖得對之提起異議、申訴及行政訴訟，但其決定之
    作成是透過分數之評定，而非如司法機關作成判決一樣，須
    以文字具體敘述得心證之理由，被告誤認甄審會成立之性質
    ，主張本件甄審案之申請人之投資計畫書既涉有抄襲疑義，
    甄審會於92年12月5日進行綜合評審時，既未就該疑義通知
    相關申請人澄清，又未敘明毋須澄清之理由云云，實已忽略
    甄審會根本無敘明何項疑義需要求澄清，何項疑義毋須要求
    澄清之義務。
４、主辦機關就本案之甄選，乃至評決，程序上悉依相關法令，
    評決內容並無不公與不當。本件甄審會對於著作權爭議確實
    已為處置，並據以評分，亦無義務須於會議記錄中明載為何
    毋須要求申請人澄清，且輔助參加人業已於異議處理決定為
    適當之處置。是被告認定之事實，顯有錯誤。
六、甄審會子○○委員於庭訊時證稱：「（法官問：證人在甄審
    過程中發現參與甄審廠商投資計畫書有關重要交通調查數據
    有雷同情事時，在促參法相關規定裡面應該要作怎麼樣的處
    理？）答：這是屬於智慧財產權的保護問題，如果發生這種
    情形，甄審委員應該要去詢問參與甄審的廠商有沒有抄襲別
    人的資料。」云云，惟子○○委員所述甄審會委員應該要去
    詢問參與甄審的廠商有沒有抄襲別人資料云云，係個人意見
    ，並非法令之規定。當時子○○委員並未要求主席重新請前
    2家申請人再次進場詢問，亦未要求甄審暫停，待主辦機關
    向所有申請人詢問過後再進行評審。故本件甄審過程中發現
    參與甄審廠商投資計畫書有關重要交通調查數據有雷同情事
    時，仍應依民間參與公共建設甄審委員會組織及評審辦法第
    14條規定，由主辦機關行使裁量權，決定是否通知申請人限
    期澄清。
七、綜上所述，本案甄審會已於甄審時處理子○○委員之疑義，
    參照甄審會委員95年11月29日庭訊筆錄，可知已有適當之處
    理，而主辦機關處理異議決定時，對於是否應通知各申請人
    再為澄清，實已有適當之考慮，並為適當之處理，自屬適當
    之判斷，兩者均無裁量違法或違反公平公正原則之情形。被
    告所為審議判斷誤認甄審會及輔助參加人未為任何處置且未
    說明無須澄清云云，顯屬違法不當。
丙、被告方面：
壹、聲明：求為判決駁回原告之訴，訴訟費用由原告負擔。
貳、陳述：
一、被告為促進民間參與公共建設法及政府採購法之主管機關，
    依促進民間參與公共建設法第47條第1項規定，參與公共建
    設之申請人與主辦機關於申請及審核程序之爭議，其異議及
    申訴，準用政府採購法處理招標、審標或決標爭議之規定。
    而被告與輔助參加人同為行政機關，是被告依法作成94年4
    月29日促0000000號申訴審議判斷，基於行政一體原則，輔
    助參加人理應同受拘束，不得藉由輔助參加行政訴訟之機會
    ，對被告之審議判斷及就本案訴訟所為答辯事項，再為主張
    或抗辯，故輔助參加人主張被告認定事實顯有錯誤云云，尚
    待斟酌。
二、原告稱參加人於依促進民間參與公共建設法第46條規定自提
    規劃案之甄審會中明白表示「如無法於甄審委員會所同意之
    議約時程完成議約時，同意放棄本案智慧財產權之對價」，
    嗣參加人無法完成議約，已不得主張智慧財產權之對價，故
    甄審會於智慧財產權對價之處理程序上，自無須再次澄清云
    云，惟：
１、按促進民間參與公共建設法第44條第1項規定：「主辦機關
    為審核申請案件，應設甄審委員會，按公共建設之目的，決
    定甄審標準，並就申請人提出之資料，依公平、公正原則，
    於評審期限內，擇優評定之。」，又民間參與公共建設甄審
    委員會組織及評審辦法第14條第2項規定：「綜合評審時，
    甄審會如對申請人所提送之投資計畫書及相關文件有疑義，
    得通知申請人限期澄清，逾期不予受理。」上開甄審之公平
    、公正原則，與政府採購法第6條公平合理原則，及第51條
    第1項規定：「機關應依招標文件規定之條件，審查廠商投
    標文件，對其內容有疑義時，得通知投標廠商提出說明。」
    同其旨趣，以維持招商或採購之秩序。
２、參加人主張輔助參加人雖已將規劃案大綱內容上網公告，任
    何不特定之第三人可能知悉該公告內容，惟知悉之範圍，僅
    及於公告內容，而本件原告所提投資計畫書，與參加人所提
    投資計畫書未公告之內容，卻有實質相同之處，內情不單純
    ，疑有抄襲情事，為維護招商秩序之公正、公平，自有要求
    原告澄清之必要。申言之，參與公共建設之申請人參加促參
    甄審案時，若已知悉其他申請人投資計畫書之內容，並加以
    引用，豈可謂公平？究何以故，於有甄審會委員針對原告所
    提投資計畫書與參加人所提投資計畫書有實質相同之處提出
    質疑時，甄審會竟未加以處理，該甄審程序自有違誤，原異
    議處理結果應予撤銷，洵屬當然。
３、本件爭點不在於參加人是否放棄智慧財產權之對價或得否再
    主張智慧財產權之對價，而係原告之投資計畫書實質內容涉
    及與參加人之投資計畫書實質內容相同或近似，事非尋常，
    甄審會及輔助參加人未依上開規定踐行澄清或說明之程序，
    招商程序難維公平、公正，故原告上開主張，不無混淆之嫌
    。
三、原告稱甄審會會議紀錄，並無委員就該項（即投標文件有部
    分相似之疑義）有不同意見，所作原告為最優申請人之評決
    ，係依法定程序辦理，應屬允當云云，惟：
１、參加人於異議程序時主張輔助參加人已知悉投資計畫書內容
    係該公司先行提出，而於發現各申請人間投標文件有相似之
    疑慮時，應就原告申請文件之來源作適度了解，詎主辦機關
    即輔助參加人於知悉「需求停車率」等資料皆完全一樣及參
    加人已表明資料係其實際調查之結果下，全未要求原告說明
    其提供資料之出處來源，顯係對有抄襲他人文件之嫌之申請
    文件，未依法予以審查，亦未說明何以審定過程中認定原告
    「無」抄襲他人投標文件情事，已構成法令之違反等語。就
    此，參照輔助參加人93年1月6日府交停字第0920298814號函
    就本案之異議處理結果說明第3點記載：「本案92年12月5日
    甄審之簡報備詢過程中，因有甄審委員對貴公司提出所引數
    據與其他申請人之計畫書內容具相同之問題．．．」，可見
    原告於本案訴訟所稱並無委員有不同意見云云，並非事實。
２、嗣原告於本件訴訟程序進行中，改口主張本件甄審會委員已
    對停車率相同問題為處理，並由輔助參加人交通局丁○○課
    長請承辦人呂紹麟向原告代表詢問停車率數據來源，惟課長
    、承辦人為主辦機關之受僱人，就本件有直接利害關係，為
    維護其職務，渠等證詞難期真確，且原告及輔助參加人於被
    告審議之申訴程序中，亦從未如此主張，故原告所稱，均待
    斟酌。
四、原告稱其提出之投資計畫書，係輔助參加人依政府採購法第
    27條規定刊登招標公告，並公開於資訊網路而取得相關計畫
    及資訊，依著作權法第50條規定係正當行為，受行政程序法
    第8條信賴利益之保護云云。惟本案爭議者，厥為未經公告
    之參加人投資計畫書，並非招標公告或資訊網路之內容。依
    著作權法第50條規定：「以中央或地方機關或公法人之名義
    公開發表之著作，在合理範圍內，得重製、公開播送或公開
    傳輸。」，係指公開發表之部分，而本案為未經公開之投資
    計畫書內容，未可混為一談。故為維護採購或招標秩序，自
    有究明澄清或說明之必要，原告援引行政程序法第8條規定
    云云，當非確論。
五、原告主張比對項目第30、31、38項，係其依據輔助參加人「
    府前地下停車場ROT案公開項目公告」公開資訊，聘請專業
    人員撰寫或核算編製云云，惟：
１、原告與參加人各自提出之投資計畫書內容，其中不乏實質近
    似或相同者，如參加人93年7月12日申訴補充理由書後附之
    比對項目彙整表所列。其中，比對項目36：「處分原機械設
    備收入」乙項，參加人與原告所預估之金額均為新台幣（下
    同）1,573,810元；比對項目31：「停車費收入預估表」乙
    項，參加人與原告所預估之停車費率均為全天30元/時，3,6
    00元/月，預估停車率亦均為26.81%，其他項目近似或相同
    者，不勝枚舉，以及部分文字敘述內容雷同（例如比對項目
    30：「營運收入項目之說明」，二者所敘述之文字：「停車
    費之收入：本停車場之停車收費方式，可分為計時式及包月
    制兩種，停車費率之計算，則參酌鄰近之停車供需現況，並
    基於使用者付費原則，制定費率如附表．．」、「本計畫案
    之停車費率以每小時30元計．．」）。本件審議判斷書所列
    者，為犖犖其大者，各該數據或文字，既未於主辦機關公告
    中出現，何以如此？投資計畫書既為各申請人依據其能力所
    蒐集、規劃、設計而編撰，其內容理應各有所長，縱使分析
    項目不免雷同，惟若預估數據亦均完全相同，且文字敘述又
    一字不差時，事出不尋常，自有澄清之必要，故輔助參加人
    未依規定踐行澄清、說明，難謂公平、公正。
２、原告稱其係依輔助參加人「府前地下停車場ROT案公開項目
    公告」公開資訊招商文件聘請專業人員所撰寫或依廠商報價
    資料編製云云，惟其所提「廠商報價之估價單」及「桃園縣
    府前地下停車場費率計算方式」等資料，在申訴程序中未見
    提出，是否臨訟按計畫書之數據倒算得出後提出，不得而知
    ，但於申訴期間從未提出主張或請求調查，竟稱被告對原告
    上開主張未調查斟酌云云，顯屬違誤。
六、原告稱關於著作權侵害之私權紛爭，屬民事法院審查範圍，
    及甄審會之裁量範圍疑義云云，惟：
１、本件為投標廠商間投資計畫書之內容相同或近似，輔助參加
    人適用促進民間參與公共建設法第44條及民間參與公共建設
    甄審委員會組織及評審辦法第14條規定之爭議，自屬促進民
    間參與公共建設法之範疇，而與著作權爭議無關，原告所稱
    應屬誤會。而94年12月23日修正前之民間參與公共建設甄審
    委員會組織及評審辦法第14條第2項固明定甄審會是否通知
    申請人限期澄清為「得」而非「應」，且「通知方式」未見
    明文，惟該辦法係依促進民間參與公共建設法第44條第3項
    訂定，則依該法第44條第1項規定，甄審會之評定，應符合
    公平、公正原則。準此，甄審會適用上開辦法第14條第2項
    規定之裁量權限，仍應符合促進民間參與公共建設法第44
    條第1項所揭示之公平、公正原則。
２、本件所爭執者，厥為原告與參加人之投資計畫書內容是否有
    相同或近似情形，而此爭執之決定，攸關甄審會之評定是否
    公平、公正至鉅。參加人與原告各自提出之投資計畫書內容
    ，確實有部分項目與數據完全相同（例如比對項目36、31及
    30，已見前述），該等情形確屬異常，則本件甄審會未依94
    年12月23日修正前之民間參與公共建設甄審委員會組織及評
    審辦法第14條第2項規定通知原告限期澄清，自屬不符促進
    民間參與公共建設法第44條第1項規定所要求之公平、公正
    原則。
七、有關本案甄審會對於著作權爭議究竟有無處理，及甄審會與
    輔助參加人間之關係，茲說明如下：
１、本院95年11月29日傳喚輔助參加人「府前地下停車場工程」
    甄審會92年12月5日與會甄審委員到庭作證，據證人己○○
    即甄審會主席證稱：「子○○委員在評審過程中有表示投資
    計畫書的數據好像跟另外一家廠商有雷同的情形，另一位庚
    ○○委員則表示，如果涉及智慧財產權的爭執，屬私權爭執
    ，應由廠商循司法途徑解決，不在本件評審範圍，我就問子
    ○○委員有無意見，他表示沒有異議，我再徵詢其他委員有
    無意見，他們表示沒有意見，我們才進行評選。」；庚○○
    證稱：「會議當天有一名黃姓委員質疑有廠商資料內容幾乎
    完全相同，涉及抄襲，後來嘟嘟公司表示資料是他們自己做
    調查而來的，嘟嘟公司回答完畢之後，就離開現場，主席在
    評分之前有問委員還有沒有什麼問題，也對黃委員所提涉及
    抄襲疑義部分詢問有無其他意見，委員就此問題提出看法，
    我印象中，我本人有表示如果涉及抄襲，事屬私權爭議，應
    該與本件評審無關，主席再問所有委員還有沒有其他問題，
    如果沒有問題，我們就開始評分，後來沒有委員再表示其他
    意見，就開始進行評分，當天所有出席委員都有進行評分。
    」；辛○○證稱：「我印象中當天有委員（我忘記哪一位委
    員了）表示有涉及侵權的問題，主席當下馬上詢問其他在場
    委員有無意見，當時並無其他委員表示具體的意見，主席最
    後裁示應該交由司法機關來處理，由廠商自行解決。」；壬
    ○○證稱：「印象中好像有委員提到廠商投資計畫書有雷同
    的樣子，當時主席在評分之前也有加以處理，但是詳細的過
    程我記不清楚了。」；癸○○證稱：「確實有一位委員提出
    投資計畫書有相似的情形（至於哪一份相似，我沒有記憶）
    ，廠商回答完之後，我就沒有印象了。」；子○○證稱：「
    本件係由民間廠商自行提案參與公共建設，這是促參法裡面
    一項創新的制度，其中主辦機關對於公有土地及智慧財產權
    部分應該要特別注意，行政院公共工程委員會91年3月1日訂
    頒之『主辦機關審核民間自行規劃申請參與公共建設案件注
    意事項』第14條特別針對原提案人智慧財產權之保障訂有規
    範，所以我在審查本案時，就特別注意智慧財產權的問題。
    當天甄審過程，我有特別去審查廠商所提的投資計畫書等資
    料，發現當天參與甄審廠商所提投資計畫書內容，有些重要
    的交通調查數據完全一樣，這種事情發生的機率是很低的，
    所以我對此表示質疑，特別提出是否涉及抄襲的問題，至於
    具體發言內容，我已經記不清楚了，請參考當天的會議錄音
    資料。」、「我只記得我有針對智慧財產權疑義的部分，提
    出質疑，廠商也有回答，後續的處理也都是主席在處理，後
    來好像就進行評分了，當時應該有錄音或錄影吧。」、「這
    是屬於智慧財產權的保護問題，如果發生這種情形，甄審委
    員應該要去詢問參與甄審的廠商有沒有抄襲別人的資料。」
    ；證人己○○再證稱：「．．子○○委員當初針對投資計畫
    書涉及抄襲疑義部分，確實提出質疑，當時有其他委員表示
    涉及相關智慧財產權部分，應屬私權爭議，應由廠商自行循
    司法途徑解決，我再徵詢黃委員有無異議，其表示無異議後
    ，再徵詢其他委員有無其他意見，委員均無異議，最後才進
    行評分。」；子○○再度入庭證稱：「我只記得針對廠商所
    提投資計畫書重要交通數據有雷同情事，確實有對廠商提問
    ，廠商也有回答，其他的處理過程，我都記不清楚了。我剛
    剛會提到相關法令規定，只是在強調我參與促參制度建立的
    經驗與專業認知，其中對於民間自行提案參與公共建設的處
    理，智慧財產權是一個重點。」；本院再傳壬○○問：「子
    ○○委員提問及廠商答詢結束之後，甄審委員會主席有無特
    別指示桃園縣政府交通局承辦人員作其他任何處理或轉知參
    與甄審廠商就上開問題加以澄清？」，壬○○答：「我印象
    中主席當天會議中並沒有其他特別的指示。」等語可稽。
２、參照上開庭訊筆錄，可知92年12月5日甄審會甄審時，子○
    ○委員就原告與參加人之投資計畫書有相同或近似之情形，
    涉及違法抄襲之疑義，提出質疑，為維護促進民間參與公共
    建設法第44條揭櫫之公平公正原則及踐行94年12月13日修正
    前民間參與公共建設甄審委員會組織及評審辦法第14條第2
    項之規定，自應加以究明。從上開證詞以觀，甄審會以其中
    有1委員表示為「私權爭議」即草草帶過，既無究明，亦未
    以表決之方式處理，如非怠惰，即係恣意，揆諸司法院釋字
    第462號解釋及促進民間參與公共建設法第44條揭櫫之公平
    、公正原則，被告據以認定有違法或顯然不當情事，洵屬正
    確。
３、按投資計畫書為促參甄審之重要文件，亦係甄審委員憑藉以
    選出最優申請人之依據所在，更是最優申請人未來與主辦機
    關簽約之藍本，故各申請人依據其專業能力所蒐集、規劃、
    設計、編撰，其內容理應各有所長，縱使分析項目不免雷同
    ，惟若預估數據亦均完全相同，且文字敘述又一字不差時，
    顯非尋常，自應予以澄清。從本件甄審委員之作證筆錄，可
    知甄審會已有委員對於原告與參加人之投資計畫書內容涉嫌
    抄襲乙事提出質疑，雖有委員發言表示有關智慧財產權部分
    應屬私權爭議，但投資計畫書之重要性既如前述，則對於如
    此重要之文件內容涉及抄襲或智慧財產權爭議，主席竟然只
    徵詢其他委員有無意見後即續行評分，而未見任何具體之裁
    示，顯然未為處理即逕予評決最優申請人，其甄審程序自不
    符合促進民間參與公共建設法第44條第1項所揭示之公平、
    公正原則，且為裁量怠惰之違法。
４、又甄審會係於公告徵求民間參與前成立，並於甄審作業完成
    且無待處理事項後解散（修正前民間參與公共建設甄審委員
    會組織及評審辦法第3條第3項規定參照），故甄審會係為該
    特定促參案件所成立，其既非主辦機關之內部單位，亦無獨
    立對外行文之權力，從而甄審會所為之甄審決定，仍應透過
    主辦機關對外表示，始生效力。本件甄審會於甄審程序，未
    就原告與參加人間投資計畫書近似或相同之疑義為任何具體
    處理，即評決原告為最優申請人，且透過輔助參加人公告周
    知，則甄審會之違法當然等同輔助參加人之違法。
５、輔助參加人於申訴審議程序時，固稱甄審時已有委員詢問過
    相關問題云云，但詢問之結果為何不足以影響甄審程序之進
    行與甄審結果，遍查全卷，均未見任何具體紀錄，甄審會之
    實況錄音檔亦無該會為任何處理之內容，益證被告上開有關
    甄審會對於投資計畫書涉及抄襲情事卻怠為任何處理之認定
    ，並無違誤。從而甄審會對於上述投資計畫書疑義未為任何
    處置，亦未通知相關申請人澄清，即逕予評決，其評審程序
    不符94年12月23日修正前民間參與公共建設甄審委員會組織
    及評審辦法第14條第2項規定，亦與促進民間參與公共建設
    法第44條第1項規定所揭示之公平、公正原則有違，故被告
    據以撤銷原異議處理結果，自屬適法。
丁、參加人嘟嘟國際股份有限公司方面：
壹、聲明：求為判決駁回原告之訴，訴訟費用由原告負擔。
貳、陳述：
一、原告及輔助參加人稱參加人已放棄其依促進民間參與公共建
    設法第46條規定自提規劃案投資計畫書之著作財產權對價，
    甄審會就已無爭議事項自無須命當事人再行澄清云云，企圖
    混淆視聽：
１、按BOT、ROT均係由政府機關提供一定土地或其他資源，由民
    間興建或更新一定設施完成後享有該設施，並由民間享受一
    定期限之專屬營運權，而在營運一定期間之後，再由民間將
    該設施之所有權及經營權轉讓給政府機關，由政府機關繼續
    營運。由於一定期限之專屬營運權常涉及重大商業利益，有
    意願參與之廠商者眾，而因選擇承包商或承辦廠商的公平性
    與公開性，顯得極為重要，在BOT、ROT選商過程中，諸如圍
    標、借名投標等各種不公平情形，在BOT、ROT選商過程中均
    有可能出現，其結果與政府採購之不公平情形並無不同。
２、易言之，BOT、ROT等促進民間參與公共建設之選商過程，從
    性質上而言，亦屬政府採購之一種態樣，故促進民間參與公
    共建設法就甄選廠商之程序，與政府採購法第6條「以維護
    公共利益及公平合理為原則」之規定類似，於該法第44條第
    1項及第3項規定：「主辦機關為審核申請案件，應設甄審委
    員會，按公共建設之目的，決定甄選標準，並就申請人提出
    之資料，依公平、公正之原則，擇優評定之。」、「第1項
    甄審委員會之組織及評審辦法，由主管機關定之。甄審委員
    會應有二分之一以上專家、學者，甄審過程應公開之。」，
    被告更依據促進民間參與公共建設法第44條第3項規定之授
    權訂定民間參與公共建設甄審委員會組織及評審辦法，故促
    進民間參與公共建設法所著重者，非僅程序上之公平、公正
    ，更強調實質上之公平與公正。
３、按公平、公正原則既同屬政府採購法與促進民間參與公共建
    設法之核心價值，則本件參加人所爭執者，並非參加人提出
    之投資計畫書是否享有著作權，而係原告提出之投資計畫書
    內容與參加人之投資計畫書內容實質相同或近似，且甄審會
    委員已發現上開問題並提出於甄審會，則甄審會之處理是否
    合於行為時民間參與公共建設甄審委員會組織及評審辦法第
    14條第2項及政府採購法第44條第1項規定，及輔助參加人對
    參加人之異議處理，是否合於促進民間參與公共建設法第44
    條第1項所規定之公平、公正原則。
４、原告稱輔助參加人為徵求申請人參與本件投資案，已將該投
    資案規劃大綱上網公告，任何人均得由該公告內容得知規劃
    內容，公告之公開資訊任何人均得知悉且得引用，固屬的論
    ，惟申請人所知悉者，應僅限於輔助參加人上網公告之內容
    ，絕無超出該公告內容之可能。原告提出之投資計畫書與參
    加人提出之投資計畫書，內容竟有40處實質近似或相同處（
    參加人於本院95年5月10日準備程序表示確認相同或近似處
    為36項）。姑不論參加人主張侵害著作權是否有理由，此種
    不同申請人間投資計畫書內容有異常重大關聯之情形，是否
    涉及不同廠商間之圍標行為，而有危及公共利益之危險，顯
    足以影響輔助參加人就上開投資案評審之正確性，而使促進
    民間參與公共建設法之核心價值之公平、公正原則蕩然無存
    。
５、同樣情形發生於政府採購事件時，依政府採購法第50條規定
    ：「投標廠商有下列情形之一，經機關於開標前發現者，其
    所投之標應不予開標；於開標後發現者，應不決標予該廠商
    ：．．五、不同投標廠商間之投標文件內容有重大異常關聯
    者。」，可知為保障政府採購之公共利益及公平原則等核心
    價值，授予機關不予開標或決標之權利。按促進民間參與公
    共建設法就此情形雖未規定應如何處置，然其足以危及公共
    利益並影響主辦機關就投資案評審之正確性已然明確重大，
    輔助參加人非不得依據政府採購法第99條規定：「主管機關
    核准開放廠商投資興建、營運者，其甄選投資廠商之程序，
    除其他法律另有規定者外，適用本法之規定。」，暫不予評
    定最優申請人，嗣申請人澄清疑義後再予評定。
６、退步而言，輔助參加人或甄審會縱未依上開政府採購法規定
    不予評定最優申請人，然其依行為時民間參與公共建設甄審
    委員會組織及評審辦法第14條第2項規定，通知原告與參加
    人就投資計畫書中有抄襲疑義部分限期提出證據澄清，顯係
    最符合促進民間參與公共建設法第44條第1項所規定公平、
    公正原則之方式。然原告與輔助參加人以參加人放棄投資計
    畫書之智慧財產權對價為由，主張有權使用該智慧財產權，
    而對於原告之投資計畫書與參加人之投資計畫書有40處（應
    為36處）實質近似或相同處，且非屬輔助參加人公告之資料
    ，視而不見，即未見原告與輔助參加人有任何說明，其混淆
    視聽之企圖，昭然若揭。
二、輔助參加人稱並無義務進行著作權侵害之調查或請求雙方澄
    清云云，係模糊焦點、避重就輕之詞：
１、依促進民間參與公共建設法第44條及民間參與公共建設甄審
    委員會組織及評審辦法第14條規定，並參照「民間參與公共
    建設申請及審核程序爭議處理規則」第5條第1項規定：「主
    辦機關應自收受異議書之次日起20日內為適當之處理，並將
    處理結果以書面通知異議人。其處理結果涉及變更或補充公
    告徵求民間參與文件者，應另行公告，並視需要延長申請期
    限。」，可知主辦機關對於已公告之文件有變更或補充之權
    ，並非全然不可置喙。且甄審會係於公告徵求民間參與前成
    立，並於甄審作業完成且無待處理事項後解散（行為時民間
    參與公共建設甄審委員會組織及評審辦法第3條第3項規定參
    照），故甄審會係為主辦機關特定評選案件而成立，其性質
    仍屬主辦機關之臨時內部單位，並無獨立預算、印信，更無
    獨立對外行文之權利，甄審會之評審結果，仍應透過主辦機
    關之名義對外行文，此觀之本案甄審結果係以輔助參加人函
    對外表示即明。故甄審會評審之判斷餘地固不受主辦機關影
    響，惟其評審之程序不涉及評審之判斷餘地，其評審程序是
    否合於促進民間參與公共建設法第44條第1項規定之公平、
    公正原則，主辦機關非無置喙餘地。
２、輔助參加人係本案主辦機關，依法本有監督甄審會之權責，
    其對涉及專業領域之部分諸如甄審標準、評分標準等，固無
    置喙餘地，然對於甄審程序是否符合公平、公正原則，並非
    無權審查。易言之，苟甄審會評審程序有明顯違反促進民間
    參與公共建設法或民間參與公共建設甄審委員會組織及評審
    辦法之相關規定，而危及甄審之公平、公正，主辦機關即輔
    助參加人非不得撤銷原甄審結果，使甄審會重為評定，否則
    概以涉及甄審會之專業為由，而不得撤銷甄審會之評定，則
    上開「民間參與公共建設申請及審核程序爭議處理規則」中
    有關異議程序之規定豈非形同具文？故輔助參加人於參加人
    提出異議後，已知參加人與原告提出之投資計畫書有重大異
    常關連，輔助參加人猶以著作權侵害涉及私權紛爭，且甄審
    會之甄審屬專業領域，而駁回參加人之異議，顯係昧於促進
    民間參與公共建設法第44條第1項規定而屬違法。
３、再者，著作權之侵害固屬專業判斷及私權紛爭，輔助參加人
    亦非判斷著作權侵害與否之專責機構。參加人於甄審會評定
    時，尚無從得知其他申請人是否有抄襲情事，嗣經評定完成
    參加人取得資料兩相比對後，始發現原告提出之投資計畫書
    與參加人之投資計畫書內容有多達40處（應為36處）實質近
    似或相同處。因參加人於甄審期間無從知悉抄襲情事，亦無
    法據以主張權利，而甄審會甄審時已有子○○委員就此部分
    提出質疑，然甄審會未作任何處置，實已違反上開促進民間
    參與公共建設法第44條第1項公平、公正原則在先。嗣參加
    人以原告侵害著作權為由提起異議，無非係提醒輔助參加人
    ，甄審會就該情形未依行為時民間參與公共建設甄審委員會
    組織及評審辦法第14條第2項規定通知申請人限期澄清已屬
    違法，而足以影響該建設案甄審之公平、公正性，輔助參加
    人依上開「民間參與公共建設申請及審核程序爭議處理規則
    」規定，自得撤銷原甄審結果，令甄審會重為評定。
三、茲就行為時民間參與公共建設甄審委員會組織及評審辦法第
    14條第2項規定之解釋與適用，說明如下：
１、按行政程序法第10條規定，裁量係法律許可行政機關行使職
    權時，得為自由之判斷，但裁量並非完全之放任，行政機關
    行使裁量權，仍須遵守法律優越原則，所作之個別判斷，亦
    應避免違背誠信原則、平等原則、比例原則等一般法律規範
    ，如裁量係基於法律條款之授權時，尤不得違反授權目的或
    超越授權範圍，凡此均屬裁量時應遵守之義務，如行政機關
    作成裁量與法律授權之目的不符，或係出於不相關之動機，
    則屬裁量濫用，構成裁量瑕疵。
２、次按行為時民間參與公共建設甄審委員會組織及評審辦法第
    14條第2項規定，通知與否固屬甄審會之裁量權限，惟上開
    甄審會之組織及評審辦法係促進民間參與公共建設法第44條
    第3項所授權訂定，依據同條第1項規定，甄審會應就申請人
    提出之資料，依公平、公正原則，擇優評定之。準此，甄審
    會於評審作成裁量時，自不得逾越該法公平、公正之授權目
    的，否則即屬裁量濫用。
３、按甄審會設置之目的依促進民間參與公共建設法第44條規定
    ，既係保證甄審過程及結果之公平及公正，而本案甄審會於
    92年12月15日進行審查時，已有子○○委員就原告、百車驛
    公司、參加人提出之投資計畫書有重大異常關連提出質疑（
    即停車率數據並非公開資訊，為何3家廠商均相同），縱民
    間參與公共建設甄審委員會組織及評審辦法第14條第2項係
    規定「得通知」而非「應通知」，然甄審會對於上開重大異
    常關連情形，基於促進民間參與公共建設法之公平、公正原
    則，甄審會之裁量權應已萎縮至零。換言之，甄審會基於促
    進民間參與公共建設法授權之公平、公正原則，已無不通知
    申請人限期澄清之權限，如未通知，即屬裁量濫用而屬違法
    。原告拘泥於行為時民間參與公共建設甄審委員會組織及評
    審辦法第14條第2項係規定「得通知」而非「應通知」，認
    被告所為審議判斷違誤，顯係未瞭解促進民間參與公共建設
    法之授權目的。
四、原告於本件訴訟過程中主張反覆，先主張甄審會92年12月5
    日審議會議中並無委員就該事項有不同意見，復於95年8月
    23日以後一反先前主張，表示甄審會就該事項曾為處理，其
    主張顯然前後矛盾：
１、參加人93年1月16日向被告提起申訴起，至94年5月9日送達
    審議判斷書予參加人為止，長達1年4個月又23天，其中被告
    至95年3月31日止共舉行5次預審會議，停車率事項係參加人
    爭執最多的其中一項，然原告於被告長達1年4個月又23天之
    審議期間，從未就停車率事項提出任何證據方法，卻於提起
    本件行政訴訟時憑空提出「台北縣縣民廣場地下停車場調查
    表」，主張該停車率係原告依據輔助參加人92年10月28日招
    商文件6.2.5財務計畫聘請專業人員加以規劃撰寫，故原告
    未於申訴審議期間提出上開資料，致被告無從審酌，豈可歸
    責於被告漏未調查審酌，而主張審議判斷違誤？
２、輔助參加人92年10月28日公告招商文件6.2.5財務計畫僅規
    定停車費率為丁種費率（計時：30元/小時、計次50元/小時
    、月票收費3,600元/每月），並未規定申請廠商應提出停車
    費收入預估，更未規定應提出計時制停車率。原告於上開公
    告後18日即92年11月15日即提出投資計畫書，且投資計畫書
    中已有停車率預估，姑不論上開公告並未規定應預估停車率
    ，縱其得知，從輔助參加人公告至原告提出投資計畫書僅18
    日，扣除原告研究公告內容及委託專業人士之工作時間，加
    上調整投資計畫書至定稿所需時間，所剩時間顯然有限，原
    告如何能未卜先知而於1週內完成停車率調查，實令人匪夷
    所思。退步言，縱原告提出之「台北縣縣民廣場地下停車場
    調查表」為真，該調查之月租停車位占總汽車格位80%，臨
    時停車僅占總汽車格位20%，然原告92年11月15日投資計畫
    書中所提出之月租與計時制之配置比例分別為25%與75%，顯
    然與其調查之結果相反，但為何原告之投資計畫書中能提出
    上開與調查結果相反之數據，著實令人匪夷所思，可見原告
    於本件訴訟始提出之「台北縣縣民廣場地下停車場調查表」
    ，顯係原告臨訟按投資計畫書之數據倒算後提出，卻未注意
    月租與臨停之配置比例與投資計畫書不同，而出現如此明顯
    之錯誤，故原告所提顯不足證明投資計畫書中之停車率係原
    告自行調查得來。
３、原告稱甄審會92年12月5日之會議中，並無委員就該事項有
    不同意見，足見當日甄審會並無異議等語，可見甄審會委員
    就該事項並未為任何處理。但原告嗣後一反先前主張，表示
    甄審會委員就該事項曾為處理，並以上開理由聲請調查證據
    ，其主張顯然前後矛盾。至於原告主張「委員請參加人說明
    停車率後，認為該問題亦有詢問原告之必要，遂由輔助參加
    人所屬交通局丁○○課長請承辦人戊○○出來，向在會議室
    外等候之原告代表詢問停車數據來源後，戊○○隨同進入會
    議室向甄審會報告，並請求傳喚宋課長作證」云云，經傳訊
    證人戊○○及丁○○後，證明原告之主張均屬捏造。
五、原告及輔助參加人稱甄審會已就子○○委員提出之疑義為適
    當之處理，顯昧於事實：
１、依輔助參加人提出本案甄審會甄審當日之錄音譯文，除子○
    ○委員曾就各申請人投資計畫書中停車場數據均相同而詢問
    參加人外，未見甄審會就該事項詢問原告或百車驛公司，亦
    未見甄審會有任何其他處理，顯見原告主張甄審會已就子○
    ○委員提出之疑義為適當之處理，應非事實。
２、本院詢問甄審會委員會議當天有無委員提問或表示意見？及
    有無個別委員提問表示本件投資計畫書可能涉及抄襲疑義情
    事時，委員之回答如下：
  (1)證人辛○○回答：「我印象中當天有委員表示有涉及侵權的
    問題，主席當下馬上詢問其他在場委員有無意見，當時並無
    其他委員表示具體意見，主席最後裁示應該交由司法機關來
    處理，由廠商自行解決。」。
  (2)證人壬○○回答：「印象中好像有委員提到廠商投資計畫書
    有雷同的樣子，當時主席在評分之前也有加以處理，但是詳
    細的過程我記不清楚了。」、（本院問：子○○委員提問及
    廠商答詢結束之後，甄審委員會主席有無特別指示輔助參加
    人所屬交通局承辦人作其他任何處理或轉知參與甄審廠商就
    上開問題加以澄清？），證人壬○○回答：「我印象中主席
    當天並沒有其他特別指示。」是輔以證人辛○○之證言，並
    參照甄審會95年12月5日當日會議錄音紀錄，並無任何有關
    甄審會處理上開疑義之內容，可知甄審會主席並未為任何處
    理，縱有處理，亦僅係裁示交由司法機關處理，即進入評分
    程序。
  (3)證人癸○○回答：「有，確實有一位委員提出投資計畫書有
    相似情形（至於哪一部份相似，我沒有記憶），廠商回答完
    之後，我就沒有印象了。」。
  (4)證人子○○回答（本院問：廠商答詢結束之後，證人或主席
    有無作任何的處理？）：「我忘記了，我只記得當初我有針
    對智慧財產權疑義的部分，提出質疑，廠商也有回答，後續
    的處理也都是主席在處理，後來好像就進行評分了，當時應
    該有錄音或錄影吧。」是該名證人並未說明主席有任何處理
    或作為，參以甄審會95年12月5日當日會議錄音紀錄並無任
    何有關該會處理上開疑義之內容，可知甄審會主席並未為任
    何處理，即進入評分程序。
  (5)證人丑○○回答（本院問：證人提問之後，主席有無作其他
    的處理？）：「我印象中當初是先由所有委員提問之後，再
    由廠商針對所有委員提問一次回答。」是該名證人並未說明
    主席有任何處理或作為，參以甄審會95年12月5日當日會議
    錄音紀錄並無任何有關該會處理上開疑義之內容，可知甄審
    會主席並未為任何處理，即進入評分程序。
  (6)證人己○○雖證稱：「另一位庚○○委員表示，如果涉及智
    慧財產權的爭執，屬於私權爭執，應由廠商自行循司法途徑
    解決，不在本件評審範圍，我就問子○○委員有無意見，他
    表示沒有異議，我又再徵詢其他委員有無意見，他們表示沒
    有意見，我們才進行評選。」惟從證人子○○委員之證言中
    ，可知己○○主席並未詢問子○○委員有無意見，子○○委
    員更無沒有異議之表示，復參照其他證人之證言及甄審會95
    年12月5日當日會議錄音紀錄，可知證人己○○主席此處之
    證言，應與事實不符。
  (7)證人庚○○證稱：「．．也對黃委員所提涉及抄襲疑義部分
    詢問有無其他意見，委員就此問題提出看法．．主席再問所
    有委員還有沒有其他問題．．後來沒有委員再表示其他意見
    ，就開始進行評分．．」。
  (8)上開7名證人中，僅有庚○○與己○○就甄審會主席是否有
    處理涉及抄襲疑義部分之證言較為一致，但其他5名委員之
    證詞則多表示不記得或不清楚，參以甄審會95年12月5日當
    日會議錄音紀錄並無任何有關該會處理上開疑義之內容，可
    知甄審會並未為任何處理，即進入評分程序，較為接近事實
    。
３、退步言，縱證人己○○與庚○○所述內容為真，惟甄審會設
    置之目的依促進民間參與公共建設法第44條規定，既係保證
    甄審過程及結果之公平及公正，而本案甄審會於92年12月15
    日進行審查時，已有子○○委員就原告、百驛公司、參加
    人提出之投資計畫書有重大異常關連提出質疑（即停車率數
    據並非公開資訊，為何3家廠商均相同），甄審會對於上開
    重大異常關連情形，已非屬評審之判斷餘地範圍，甄審會已
    無裁量不通知申請人限期澄清之權限，惟甄審會主席竟然僅
    徵詢其他委員有無意見即進行評分，縱行為時民間參與公共
    建設甄審委員會組織及評審辦法第14條第2項係規定「得通
    知」而非「應通知」，然其處理方式顯不符促進民間參與公
    共建設法第44條第1項規定賦予甄審會公平、公正評審之義
    務，而屬裁量違法。
六、綜上所述，本件甄審當日子○○委員已就各申請人投資計畫
    書中停車率數據均相同提出質疑，並詢問參加人，惟未見甄
    審會就該事項詢問原告或百車驛公司，姑不論甄審會是否未
    為任何處理，縱主席曾以該疑義涉及私權紛爭而詢問甄審會
    委員有無意見，其處理程序顯與促進民間參與公共建設法第
    44條第1項之規定不符。又輔助參加人於參加人申訴過程中
    ，始終未曾提出甄審會就參加人提出之投資計畫書涉及抄襲
    疑義部分如何處理，及處理結果何以不足影響甄審程序之公
    正及公平之證據，故被告以甄審會對於上開投資計畫書涉及
    抄襲異議而未為任何處理，違反行為時民間參與公共建設甄
    審委員會組織及評審辦法第14條第2項及促進民間參與公共
    建設法第44條第1項規定之公平、公正原則，而撤銷輔助參
    加人之異議處理結果，洵無違誤。
    理  由
一、被告代表人原為郭瑤琪，95年1月24日變更為吳澤成，茲由
    其具狀聲明承受訴訟，核無不合，應予准許。
二、查促進民間參與公共建設法第47條第1項、第2項規定：「參
    與公共建設之申請人與主辦機關於申請及審核程序之爭議，
    其異議及申訴，準用政府採購法處理招標、審標或決標爭議
    之規定」、「前項爭議處理規則，由主管機關定之」。主管
    機關基於授權，乃訂有「民間參與公共建設申請及審核程序
    爭議處理規則」，其第26條第1項規定：「審議判斷書應指
    明主辦機關有無違反本法及有關法令；經指明其有違反者，
    主辦機關應另為適法之處置」；第30條第1項規定：「審議
    判斷視同訴願決定，並應附記如不服審議判斷，得於審議判
    斷書送達之次日起2個月內，向高等行政法院提起行政訴訟
    」。另行政訴訟法第24條第2款規定：「經訴願程序之行政
    訴訟，其被告為左列機關：．．二、撤銷或變更原處分或決
    定時，為最後撤銷或變更之機關」。查本件被告作成之申訴
    審議判斷書，業已指明主辦機關即輔助參加人之違法，則主
    辦機關受此審議判斷之拘束，尚應另為適法之處置，此對於
    業經評定為最優申請人之原告，因最優申請人之資格與得與
    主辦機關簽約並進一步興建營運之權利，自會受到損害。又
    由行政訴訟法第24條第2款之規定，可以得知對於撤銷或變
    更原處分之訴願決定提起行政訴訟者，必屬權利因訴願決定
    而受損之第三人，本件申訴審議判斷既依「民間參與公共建
    設申請及審核程序爭議處理規則」第30條第1項規定而視同
    訴願決定，原告之權利及法律上利益又因本件審議判斷而受
    到損害，依法自得提起本件訴訟。
三、按促進民間參與公共建設法第42條第1項規定：「經主辦機
    關評估得由民間參與政府規劃之公共建設，主辦機關應將該
    建設之興建、營運規劃內容及申請人之資格條件等相關事項
    ，公告徵求民間參與」；第43條規定：「依前條規定參與公
    共建設之申請人，應於公告所定期限屆滿前，備妥資格文件
    、相關土地使用計畫、興建計畫、營運計畫、財務計畫、金
    融機構融資意願書及其他公告規定資料，向主辦機關提出申
    請」；第44條第1項、第2項、第3項規定：「主辦機關為審
    核申請案件，應設甄審委員會，按公共建設之目的，決定甄
    審標準，並就申請人提出之資料，依公平、公正原則，於評
    審期限內，擇優評定之」、「前項甄審標準，應於公告徵求
    民間參與之時一併公告；評審期限，依個案決定之，並應通
    知申請人」、「第1項甄審委員之組織及評審辦法，由主管
    機關訂之。甄審委員會委員應有二分之一以上為專家、學者
    ，甄審過程應公開為之」。又，主管機關基於促進民間參與
    公共建設法第44條第3項之授權，訂定「民間參與公共建設
    甄審委員會組織及評審辦法」，其第11條規定：「評審作業
    視民間參與公共建設之性質，分資格預審及綜合評審二階段
    ，依序或合併辦理之」；第13條第1項、第5項規定：「綜合
    評審時，由甄審會就前條資格預審所選出之合格申請人，依
    據其所遞送之投資計畫書及相關文件，評選出最優申請人，
    必要時得增選次優申請人」、「綜合評審結果由甄審會報請
    主辦機關公告之」；第14條第2項規定：「綜合評審時，甄
    審會如對申請人所提送之投資計畫書及相關文件有疑義，得
    通知申請人限期澄清，逾期不予受理」。
四、本件原告與參加人皆參與主辦機關即輔助參加人依促進民間
    參與公共建設法辦理之「徵求民間機構參與興建暨營運桃園
    縣政府府前地下停車場改建工程案」，經甄審會評定原告為
    最優申請人，參加人為次優申請人。參加人以原告所提出之
    投資計畫書有多處抄襲其著作內容之情形，向輔助參加人提
    出異議，請求撤銷評定結果，而由參加人遞補為最優申請人
    ，經輔助參加人於93年1月6日以府交停字第0920298814號函
    復表示甄審會之評定尚無任何違法或不當情事。參加人不服
    ，向被告提出申訴，經被告以94年4月29日促0000000號促進
    民間參與公共建設申訴審議判斷書，將原異議處理結果撤銷
    。原告不服，遂向本院提起行政訴訟，並以事實欄所示各節
    據為爭議。惟查：
１、系爭甄審案件曾於92年3月間，依促進民間參與公共建設法
    第46條規定辦理選商作業，參加人當時即以自行規劃之方式
    提案參加該次甄審，惟因參加人所提之補正文件無法滿足主
    辦機關即輔助參加人最低權利金之需求，故甄審委員會撤銷
    參加人該案之最優申請人資格。嗣後，輔助參加人復依促進
    民間參與公共建設法第42條規定，於92年10月28日公告徵求
    民間參與系爭甄審案件，並於92年12月5日由甄審委員會評
    決原告為本案之最優申請人。參加人對於其所提出之自行規
    劃案內容，已在92年8月間與輔助參加人之協商議約過程中
    ，同意放棄自行規劃案之智慧財產權對價，及輔助參加人於
    92年10月28日所辦理之徵求民間參與公告中引用其自行規劃
    案之部分內容，均不爭執，但主張系爭甄審案件之最優申請
    人即原告涉嫌抄襲其未經公告之著作內容，原告之投資計畫
    書中有多筆數據資料，均與參加人之投資計畫書相同或雷同
    ，輔助參加人竟仍評定原告為本案最優申請人，其審查過程
    顯有瑕疵云云。輔助參加人則以：系爭甄審案件之申請須知
    附件已要求各申請人須切結無侵害他人權利之聲明，故縱有
    參加人所質疑之侵權事由，亦應由參加人循司法途徑救濟，
    況參加人所主張之智慧財產權，已於92年8月間之協商議約
    過程中同意放棄，輔助參加人自得於該智慧財產權合理使用
    範圍內，使用參加人自行規劃案之相關內容，92年12月5日
    之甄審委員會議就參加人之侵權疑慮已為處理，基於全面性
    審查所得之評審結果，並無違誤等語，資為抗辯。被告審議
    判斷認定：參加人與原告所各自提出之投資計畫書內容，確
    有部分項目與數據完全相同【例如：比對項目36：「處分原
    機械設備收入」乙項，參加人與原告所預估之金額均為1,57
    3,810元；比對項目31：「停車費收入預估表」乙項，參加
    人與原告所預估之停車費率均為全天30元/時，3,600元/月
    ，預估停車率亦均為26.81%】，及部分文字敘述內容雷同【
    例如比對項目30：「營運收入項目之說明」，二者所敘述之
    文字：「停車費之收入：本停車場之停車收費方式，可分為
    計時式及包月制兩種，停車費率之計算，則參酌鄰近之停車
    供需現況，並基於使用者付費原則，制定費率如附表．．」
    ，一字不差】情形，投資計畫書既為各申請人依據其能力所
    蒐集、規劃、設計而得出之投資計畫，其內容理應各有所長
    ，縱使分析項目不免雷同，惟若預估數據亦均完全相同，且
    文字敘述又一字不差時，則有澄清之必要，雖甄審委員會於
    92年12月5日進行審查時，已有委員就上述情事提出質疑，
    但甄審委員會並未針對上述疑義通知申請人澄清或為其他具
    體之處理，又未敘明毋須澄清之理由，即評決原告為最優申
    請人，程序上難謂非屬速斷，不符民間參與公共建設甄審委
    員會組織及評審辦法第14條第2項規定，亦與促進民間參與
    公共建設法第44條第1項所揭示之公平、公正原則有違，而
    輔助參加人未就上述疑義及參加人與原告間之爭議事項為任
    何處理，即逕以甄審委員會之評決結果認定參加人異議無理
    由，程序上亦有未洽，爰將原異議處理結果撤銷。
２、查92年12月5日甄審委員會，已有子○○委員質疑各申請人
    之投資計畫書涉有抄襲疑義，惟依輔助參加人95年7月11日
    陳報（三）狀提出之92年12月5日會議錄音檔案光碟、92年
    12月5日甄審委員會對原告及參加人進行答詢部分文字紀錄
    、95年9月27日陳報狀所提92年12月5日甄審委員會進行答詢
    部分譯文、95年10月16日陳報（四）狀所提92年12月5日會
    議簽到簿，以及甄審委員會92年12月5日會議紀錄（本院卷
    第120頁）記載：「壹、主辦單位說明：略貳、民間申請人
    簡報及答詢：略  參、主席決議：一、資格審查階段，百
    驛開發停車場股份有限公司、聯中誠有限公司及嘟嘟國際股
    份有限公司經『審核委員會』審查結果為合格申請人。二、
    綜合評審階段，經『審核委員會』評定結果，聯中誠有限公
    司為最優申請人，嘟嘟國際股份有限公司為次優申請人。肆
    、散會（下午1時整）」等內容以觀，並無甄審委員會就上
    開抄襲疑義進行任何處理之紀錄【既無所謂「處理」，則無
    原告所稱依民間參與公共建設甄審委員會組織及評審辦法第
    16條規定對於會議之「決議」有不同意見者得要求將不同意
    見載入會議紀錄或將意見書附於會議紀錄之可言】。輔助參
    加人固稱因會場聲音吵雜，且錄音設備不佳，致未能錄到甄
    審委員會就上開抄襲疑義進行處理之過程及內容（按依會議
    錄音光碟及其譯文，會場吵雜聲係發生於審查評分階段）。
    但由輔助參加人承辦本案件之承辦人戊○○、丁○○於本院
    95年9月27日之證述，及參加92年12月5日甄審委員會之與會
    委員於本院95年11月29日之證述內容可知，相關承辦人及大
    部分甄審委員於作證當時，對於92年12月5日當天甄審委員
    會進行過程及處理情形，囿於時日已久，記憶模糊不清。甚
    且若如己○○委員、庚○○委員、辛○○委員、壬○○委員
    （以上委員於甄審時，均任職於輔助參加人機關）所言，處
    理抄襲疑義之時間點在進行評分之前，則依會議錄音光碟及
    其譯文，足知會場吵雜聲係發生於審查評分階段，於審查評
    分之前，會場並未有任何不能錄音或會場吵雜致錄音內容不
    清之情事發生，惟本件仍然查無任何處理抄襲疑義之錄音內
    容或會議紀錄存在，尚難遽認92年12月5日當天甄審委員會
    對於抄襲疑義已為任何具體之處理。而就輔助參加人表示「
    經討論後，該委員亦不再有疑義，從而進行評審」乙節，徵
    諸子○○委員於本院95年11月29日準備程序期日證述：「我
    忘記了．．當時應該有錄音或錄影吧」「我只記得針對廠商
    所提投資計畫書重要交通數據有雷同情事，確實有對廠商（
    按依會議錄音光碟及其譯文，指參加人）提問，廠商也有回
    答，其他的處理過程，我都記不清楚了．．」（見本院卷第
    243、245頁）之內容，可知輔助參加人之上開主張，並無實
    據。況依民間參與公共建設甄審委員會組織及評審辦法第6
    條第2項前段規定，甄審會會議之決議，應有委員總額二分
    之一以上出席，出席委員過半數之同意行之，同辦法第17條
    規定，甄審會會議紀錄，應記載「討論事項之案由及決議」
    「臨時動議之案由及決議」暨「其他應行記載之事項」等；
    由輔助參加人所稱「當日甄審會主席既已『詢問』每位委員
    有無意見，始續行辦理評分，實已對該爭議為適當之處理」
    乙節，益證甄審委員會對於抄襲疑義之處理，僅由會議主席
    「詢問」委員意見，而未付諸委員表決是否成立討論事項或
    臨時動議，亦未作成任何經出席委員過半數同意之決議，且
    遍查甄審會會議紀錄，亦查無處理抄襲疑義之任何文字記載
    ，則原告及輔助參加人空言主張甄審委員會對抄襲疑義已為
    適當之處理云云，實輕忽各申請人間投資計畫書是否抄襲，
    已足以影響甄審判斷之重要性。
３、原告主張參加人前依促進民間參與公共建設法第46條規定，
    以自行規劃之方式提案參加該次甄審時，即已同意放棄自行
    規劃案之智慧財產權對價，故甄審委員會就已無爭議事項，
    自無命當事人再行澄清必要，而原告參與本案招標所提出之
    文件，係源自輔助參加人在網站公告之資訊，是原告對輔助
    參加人依法公告之資訊應有正當合理之信賴云云。查參加人
    係同意放棄自行規劃案之智慧財產權「對價」，並未放棄該
    智慧財產權，且本件爭點，厥為原告提出之投資計畫書內容
    ，與參加人先前以自行規劃方式提出之投資計畫書內容是否
    相同或近似？而非參加人提出之投資計畫書是否享有著作權
    。亦即，本件為投標廠商間投資計畫書之內容相同或近似，
    輔助參加人適用促進民間參與公共建設法第44條暨民間參與
    公共建設甄審委員會組織及評審辦法第14條規定之爭議，屬
    促進民間參與公共建設法之範疇，而與著作權爭議無關。按
    投資計畫書乃甄審委員會憑藉以選出最優申請人之重要文件
    （足以影響甄審結果之判斷），更是最優申請人未來與主辦
    機關簽約之藍本，故各申請人依據其能力所蒐集、規劃、設
    計而得出之投資計畫，其內容理應各有所長，縱使分析項目
    不免雷同，惟若預估數據亦均完全相同，且文字敘述又一字
    不差時，自有予以澄清之必要（此時甄審委員會之限期澄清
    疑義裁量權已減縮至零，主辦機關即輔助參加人對於參加人
    該項異議之處理，亦有義務進行查證或重新交由甄審委員會
    討論處理），以維甄審之公平、公正。是原告主張關於著作
    權是否受到侵害，屬私權爭議，非甄審委員會或輔助參加人
    所得加以審查判斷乙節，無乃轉移本案焦點所在。故輔助參
    加人以本件事涉著作權侵害，應循司法途徑救濟，而以93年
    1月6日府交停字第0920298814號函復表示甄審會之評定尚無
    任何違法或不當情事云云，其認事尚有違誤。查參加人於92
    年3月間所提投資計畫書內容，並非輔助參加人92年10月28
    日所辦理徵求民間參與系爭甄審案件公告內容之一部（詳輔
    助參加人95年4月26日陳報狀所提系爭甄審案件之全部公告
    內容），此為原告、輔助參加人及參加人不爭之事實（見本
    院卷第288頁之95年12月13日準備程序筆錄第6頁所載），自
    無如原告所言其參與本案招標所提出之文件，係源自輔助參
    加人在網站公告之資訊，而有正當合理之信賴可言。況如前
    述，本件爭點不在於參加人是否放棄智慧財產權之對價或得
    否再主張智慧財產權之對價，而係原告投資計畫書實質內容
    涉及與參加人投資計畫書實質內容相同或近似，事非尋常，
    甄審委員會及輔助參加人未依上開規定踐行澄清或說明之程
    序，招商程序難謂公平、公正，故原告上開主張，並不可採
    。
４、另原告主張民間參與公共建設甄審委員會組織及評審辦法第
    14條第2項係規定「得」通知申請人限期澄清，因此是否通
    知申請人限期澄清，甄審委員會依法有自由裁量權乙節。按
    行政法院對行政機關依裁量權所為行政處分之司法審查範圍
    限於裁量之合法性，而不及於裁量行使之妥當性。至於不確
    定法律概念，行政法院以審查為原則，但對於具有高度屬人
    性之評定（如國家考試評分、學生之品行考核、學業評量、
    教師升等前之學術能力評量等）、高度科技性之判斷（如與
    環保、醫藥、電機有關之風險效率預估或價值取捨）、計畫
    性政策之決定及獨立專家委員會之判斷，則基於尊重其不可
    替代性、專業性及法律授權之專屬性，而承認行政機關就此
    等事項之決定，有判斷餘地，對其判斷採取較低之審查密度
    ，僅於行政機關之判斷有恣意濫用及其他違法情事時，得予
    撤銷或變更，其可資審查之情形包括：(1)行政機關所為之判
    斷，是否出於錯誤之事實認定或不完全之資訊。(2)行政機關
    之判斷，是否有違一般公認之價值判斷標準。(3)行政機關之
    判斷，是否違反法定之正當程序。(4)作成判斷之行政機關，
    其組織是否合法且有判斷之權限。(5)行政機關之判斷，是否
    出於與事物無關之考量，亦即違反不當連結之禁止。(6)行政
    機關之判斷，是否違反相關法治國家應遵守之原理原則，如
    平等原則、公益原則等（司法院釋字第382號、第462號、第
    553號解釋理由，及釋字第319號翁岳生等3位大法官所提不
    同意見書參照）。復依行政程序法第1條規定之立法目的觀
    之，行政行為應遵循公正、公開與民主之程序，確保依法行
    政之原則，以保障人民權益，提高行政效能，增進人民對行
    政之信賴。所謂公正、公開與民主之程序即係正當程序。行
    政處分之作成違反正當程序，或其程序之進行未符合行政法
    的一般原則，如未達於「重大明顯」程度，依行政程序法第
    111條之反面解釋，固非無效，但如果程序違法導致事證蒐
    集的缺漏，客觀上足以影響行政處分之實體結果，該處分即
    有可議（瑕疵），此程序違法，自得視為導致該處分違法之
    「程序違反」，而構成該處分得撤銷之事由。經查，依促進
    民間參與公共建設法第44條第3項授權訂定之「民間參與公
    共建設甄審委員會組織及評審辦法」第4條第1項規定，甄審
    委員會置委員7人至17人，由主辦機關首長就具有與申請案
    件相關專業知識或經驗之人員派兼或聘兼之，其中外聘專家
    、學者人數不得少於二分之一；同辦法第5條第1項規定，甄
    審委員會置召集人1人，綜理甄審事宜，副召集人1人，襄助
    召集人處理甄審事宜，均由主辦機關首長或其授權人員指定
    委員擔任，或由委員互選產生之；同辦法第6條第1項、第2
    項規定，甄審委員會委員應親自出席甄審會會議，並公正辦
    理甄審事宜，甄審委員會會議之決議，應有委員總額二分之
    一以上出席，出席委員過半數之同意行之，其中出席委員不
    得少於7人，且出席委員中之外聘專家、學者人數，不得少
    於出席人數之二分之一；同辦法第13條第1項、第5項規定，
    綜合評審時，由甄審委員會就資格預審所選出之合格申請人
    所遞送之投資計畫書及相關文件，評選出最優申請人，必要
    時得增選次優申請人，綜合評審結果由甄審委員會報請主辦
    機關公告之；同辦法第14條第2項規定，綜合評審時，甄審
    會如對申請人所提送之投資計畫書及相關文件有疑義，得通
    知申請人限期澄清，逾期不予受理。足見甄審委員會固係由
    專業人士所組成，但僅係主辦機關臨時設置的內部委員會，
    不能以委員會的名義對外行使職權，究非獨立行使職權的機
    關，惟其既由專業人士所組成，且採行合議制，對專門事物
    之投資建置及營運為評價，將所謂「最優申請人」、「次優
    申請人」等不確定法律概念涵攝於具體的事實關係，具有專
    業性判斷性質，雖仍得承認其有相當之判斷餘地，惟就甄審
    委員會於實施綜合評審時，有無對全體合格之入圍申請人踐
    行正當程序，有無違反法治國家應遵守之原理原則，本院仍
    得就本件甄審程序有無違反公平、公正原則加以審查。再者
    ，輔助參加人既為本案的主辦機關，甄審委員會進行之甄審
    程序如有瑕疵，造成甄審委員會的評定結果有可議之處，即
    均應視為輔助參加人行政行為的瑕疵。又促進民間參與公共
    建設法第44條第1項規定主辦機關為審核申請案件，應設甄
    審委員會，按公共建設之目的，決定甄審標準，並就申請人
    提出之資料，依公平、公正原則，於評審期限內，擇優評定
    之，已揭櫫評（甄）審程序之進行應遵守公平、公正原則。
    承前所述，投資計畫書乃甄審委員會憑藉以選出最優申請人
    之重要文件，更是最優申請人未來與主辦機關簽約之藍本，
    足以影響甄審結果之判斷，而通知申請人限期澄清之本質，
    在於招商之公平性及招商案30年（依原告起訴狀證3之興建
    營運契約第2章「2.1許可年限」，其許可年限自93年1月1日
    起算，共計30年）之可行性之公共利益，疑義澄清一方面係
    使各申請人有不具爭議性的比較基礎，另一方面讓政府獲取
    更有利之條件，以維護公共利益（甚者，不同申請人間投資
    計畫書內容有異常重大關聯之情形，是否涉及不同廠商間之
    圍標行為，而有危及公共利益之虞，顯足以影響甄審委員會
    及輔助參加人就該投資案甄選及評定之正確性），是以本件
    既有攸關停車場停車率等重要數據之疑義待澄清，則甄審委
    員會及主辦機關之輔助參加人遵行促進民間參與公共建設法
    令所要求之公平、公正原則，益形重要。職是，原告稱甄審
    委員會就疑義澄清有自由裁量權乙節，並不足取。
五、綜上所述，本件被告以甄審委員會進行綜合評審時，既未就
    申請人投資計畫書涉有抄襲疑義通知相關申請人澄清，又未
    敘明毋須澄清之理由，即逕予評決，其評審程序不符民間參
    與公共建設甄審委員會組織及評審辦法第14條第2項規定，
    亦與促進民間參與公共建設法第44條第1項所揭示之公平、
    公正原則有違，原異議處理結果仍持相同見解，於法亦有未
    合為由，撤銷輔助參加人之原異議處理結果，徵諸前揭規定
    及說明，並無不洽。原告訴請撤銷被告審議判斷，並無理由
    ，應予駁回。
六、至於兩造其餘攻擊防禦方法，因無涉被告審議判斷據以撤銷
    原異議處理結果之理由，自毋庸予以審論，併予敘明。
據上論結，本件原告之訴為無理由，爰依行政訴訟法第98條第3
項前段，判決如主文。
中    華    民    國    96    年    3    月    22     日
                        第三庭審判長法  官  姜素娥
                                    法  官  吳東都
                                    法  官  曹瑞卿
上為正本係照原本作成。
如不服本判決，應於送達後20日內，向本院提出上訴狀並表明上
訴理由，如於本判決宣示後送達前提起上訴者，應於判決送達後
20日內補提上訴理由書（須按他造人數附繕本）。
中    華    民    國    96    年    3    月    22     日
            　　　　　　　 　　 　  書記官  方偉皓
